# 其他权益工具投资的所得税处理问题

提问人：lz1118 时间：2019-05-05 10:39:30
请问,如果一项其他权益工具2018.1月的买价 100 万,2018.12.31变为80 万,那么分录是: 借:其他综合收益 20 贷: 其他权益工具投资 20;
同时, 确认递延所得税资产, 借:递延所得税资产 5
贷: 其他综合收益 5
如果 2019.13.31，该项目账面价值变为 130 万？
那所得税处理：借：其他综合收益 5
贷：递延所得税资产 5
同时，确认递延所得税负债：借：其他综合收益 7.5
贷：递延所得税负债 7.5
请问大家，这样的处理正确吗？

回答人：chenyiwei
你的案例执行的是 2006 版的原准则还是 2017 年版的新准则？即该金融资产的分类和核算原则？如果执行原准则的，则 2018 年末是否需对其计提减值准备？
如果是原准则下的可供出售金融资产（不涉及需计提减值准备的情况）或者新准则下指定为 FVOCI 的权益工具投资，则你的会计处理基本合理。